【裁判字號】    92,訴緝,274
【裁判日期】    920624
【裁判案由】    常業詐欺等
【裁判全文】
臺灣臺中地方法院刑事判決                        九十二年度訴緝字第二七四號
    公  訴  人  臺灣臺中地方法院檢察署檢察官
    被      告  宙○○
右列被告因常業詐欺等案件，經檢察官提起公訴（八十九年度偵字第二一四四號、第
一一六五四號、第一四０一０號、第一六二九五號、九十年度偵字第一一四七號、九
十一年度偵字第八三二一號），本院判決如左：
    主  文
宙○○幫助常業詐欺，累犯，處有期徒刑拾月。偽造如附表一編號一、二所示被害人
天○○、申○○之印章各壹顆及如附表一編號一至四號備註欄所示之印文與署押，均
沒收。
    事  實
一、宙○○曾於民國八十八年間因違反建築法案件，經臺灣彰化地方法院於八十八年
    五月十五日以八十八年度彰簡字第一三九號判處有期徒刑三月，於同年六月十日
    確定，並於八十八年七月二十日易科罰金而執行完畢。
二、緣劉錦鐘、黃鎮賢、林仕杰（均已審結）與吳明裕（通緝中，俟到案後，另行審
    結）及多名姓名年籍不詳之成年人共同基於意圖為自己不法之所有之犯意聯絡，
    以虛設「世聯國際投顧財團」、「遠東國際機構」、「遠東國際投顧財團」、「
    富士達機構」、「台富投顧財團」、「元富投顧財團」、「國際金鼎投顧財團」
    等機構為名，共組俗稱刮刮樂之詐騙集團（下稱吳明裕等詐騙集團），自八十八
    年六月間起，由吳明裕主導策劃詐騙事宜；黃鎮賢則出資新臺幣（下同）二十萬
    元供吳明裕運用；劉錦鐘則依黃鎮賢之指示負責載運廣告傳單，並找尋人頭冒名
    申請帳戶以供詐騙時之匯款所用；林仕杰則負責接聽電話與向跳蚤市場購買他人
    遺失之身分證件，以供冒名申請帳戶及電話使用。而宙○○、江雁蓉（已審結）
    二人因貪圖小利，竟與劉錦鐘、吳明裕共同基於行使偽造私文書及變造特種文書
    之概括犯意聯絡，並基於幫助吳明裕等詐騙集團之犯意，於八十八年十月間，由
    宙○○告知江雁蓉須提供自己之照片二張，再交由劉錦鐘轉交予吳明裕將該照片
    換貼於所持有之天○○、申○○之國民身分證上，而變造該二人之國民身分證（
    未扣案），隨即在不詳時地，委託不詳姓名之成年人（不知情）偽造天○○、申
    ○○二人之印章各一顆後（均未扣案），連同該二張變造之國民身分證一併交由
    劉錦鐘，旋於如附表一編號一至四號所示之時間，由劉錦鐘持上揭證件及印章，
    並駕駛六Ｐ－二五二號營業用小客車搭載宙○○與江雁蓉二人，至如附表一編號
    一至四所示之地點，由宙○○與江雁蓉以如附表一編號一至四號所示之方法，冒
    用天○○、申○○名義填具如附表一編號一至四備註欄所示之私文書，並持以開
    立帳戶，而行使偽造私文書，足以生損害於天○○、申○○及如附表一編號一至
    四號所示之金融機構對於客戶審核之正確性，且宙○○、江雁蓉二人於取得上揭
    帳戶存摺後，隨即將之交予劉錦鐘轉交黃鎮賢，以供該詐騙集團詐取他人財物之
    匯款所用，並取得劉錦鐘所交付之代價二萬元，而幫助吳明裕等詐騙集團向他人
    詐欺取財。另吳明裕等詐騙集團承前行使偽造私文書及變造國民身分證之概括犯
    意，於不詳時地，以換貼照片之方式，先變造壬○○、卯○○、甲○○、地○○
    、丑○○、宇○○、亥○○、酉○○等人（下稱壬○○等八人）之國民身分證，
    並委託不知情之不詳姓名成年人偽造壬○○等八人之印章各一顆（均未扣案），
    於如附表一編號五至十四號所示之時間、地點，以如附表編號五至十四號所示之
    方法，冒用壬○○等八人之名義，填具如附表一編號五至九備註欄所示之契約書
    與印鑑卡等私文書，持以申請如附表一編號五至九號所示之帳戶，而行使偽造私
    文書；並利用不知情之通信行人員林凌信、黃良煜持往如附表一編號十至十四號
    所示之中華電信股份有限公司臺灣中區電信分公司（下稱中華電信公司），填具
    如附表一編號十至十四備註欄所示之申請書等私文書，以假冒如附表一編號十至
    十四所示被害人之名義申請電話號碼使用，而行使該偽造之申請書，均足以生損
    害於壬○○等八人及如附表一編號五至十四號所示之金融機構與中華電信公司對
    於客戶審核之正確性。隨後吳明裕等詐騙集團即佯以如附表一編號十至十四號所
    示之電話號碼作為供詐騙民眾之用，即以000000000號、000000
    000號、000000000號、0000000號電話為贈獎部專線電話，
    以000000000號、000000000號電話為服務專線電話，以00
    0000000號為律師聯絡電話，以000000000號電話為榮欣會計師
    事務所電話。而吳明裕等詐騙集團為遂行上揭詐騙活動，乃由吳明裕準備上揭機
    構名義所舉辦之刮刮樂廣告宣傳單及刮刮樂彩券稿件，並負責找尋印製刮刮樂彩
    券及廣告宣傳單之廠商，然因事涉違法，於台中地區找不到願印製之廠商，吳明
    裕遂遠赴台北縣淡水鎮委請林丁明（現更名為林竑逸，已審結）印製，而林丁明
    明知吳明裕所委託印製上開刮刮樂彩券文宣乃係供詐財之用，竟基於幫助吳明裕
    等詐騙集團常業詐欺之概括犯意，自八十八年十月間起至八十九年一月間止，共
    允為印製四次，合計共印製上揭各機構名義之刮刮樂彩券及廣告宣傳單約十萬張
    ，以供吳明裕詐欺集團遂行詐欺之用，而幫助吳明裕等詐騙集團遂行詐欺犯行，
    在印製完成後，即由吳明裕指示劉錦鐘將印製完成之宣傳單、彩券、欲為發送對
    象者之姓名、地址名冊等物載運至指定之地點交付該詐騙集團之成員寄送。而吳
    明裕等詐騙集團以大量印刷郵件散發上揭機構之酬賓贈獎活動廣告、律師函及幸
    運袋之方式，寄送不特定人，每一份廣告傳單均可對中獎項及金額誘人之現金獎
    金，待收到該刮刮樂廣告傳單之被害人誤認自己刮中彩金，基於好奇心理而撥打
    上揭電話向該詐騙集團成員查詢中獎事宜時，該集團負責接聽電話之成員即以各
    自取名之代號或假冒係會計師、律師，向被害人佯稱係廠商贊助之酬賓活動，先
    恭賀被害人中獎，並要求被害人提供個人資料及連絡電話，藉此取信於被害人，
    惟另向被害人表示，依稅法之規定，中獎者需先繳納稅金，始能領得彩金，要求
    被害人先將稅金匯入如附表一編號一至九號所示之冒名開立之金融機構帳戶內，
    待被害人依約匯入稅金後，渠等即續向被害人詐稱：被害人並非該集團之會員，
    需先繳納會員費若干萬元成為正式會員後始能領得彩金，俟被害人依約將款項匯
    入前揭帳戶內後，渠等再向被害人詐稱：所獲得之獎金經代為簽賭香港六合彩已
    得巨額獎金，須再繳交明牌費或佣金，使被害人陷於圈套而陸續匯款，若被害人
    有所懷疑，吳明裕等詐騙集團則在電話中佯以律師或會計師人員保證所言係屬真
    實，致如附表二所示之未○○等被害人均陷於錯誤，而分別匯入一萬二千八百元
    至一百九十六萬二千五百元不等之金額（吳明裕等詐騙集團詐騙被害人未○○等
    人之手法及詳細詐得金額詳如附表二所示），並以此為常業。嗣於八十九年一月
    二十九日下午三時三十分許，劉錦鐘依吳明裕之指示駕駛上揭營業用小客車正運
    送施詐對象之名冊時，為警在臺中市○○路○段二七七號查獲，並扣得其運送中
    之被害人姓名地址列印表二箱（詳如附表四編號十、十一所示），再循線於八十
    九年二月十七日至台北縣淡水鎮○○○路○段二一巷八弄一號林丁明所營之唐林
    廣告公司執行搜索，扣得印刷專用磁碟片一個、元富投顧財團宣傳單一張、台富
    投顧財團宣傳單三張、台富投顧財團宣傳單影本五張、各項獎品對獎欄影本二張
    、元富千禧如意袋影本四張、元富財團對獎券影本四張、兌獎袋樣本一張、國際
    金鼎投顧宣傳單一張、台富千禧兌獎袋樣本三張（詳如附表四編號一至九號所示
    ）。
三、案經臺中市警察局暨內政部警政署刑事警察局報請臺灣臺中地方法院檢察署檢察
    官偵查起訴。
    理  由
一、訊據被告宙○○固不否認右揭與同案被告劉錦鐘、江雁蓉共同變造天○○、申○
    ○之國民身分證後，旋於如附表一編號一至四號所示之時間，由劉錦鐘持上揭證
    件及印章，並駕駛六Ｐ－二五二號營業用小客車搭載宙○○與江雁蓉二人，至如
    附表一編號一至四所示之地點，由宙○○與江雁蓉以如附表一編號一至四號所示
    之方法，冒用天○○、申○○名義填具如附表一編號一至四備註欄所示之私文書
    ，並持以開立帳戶，而行使偽造私文書之事實，然矢口否認有何上揭幫助吳明裕
    等詐騙集團為常業詐欺之犯行，辯稱：並不知該帳戶係欲供吳明裕等詐騙集團從
    事刮刮樂詐騙活動之用云云。經查：
（一）右揭被告宙○○與同案被告江雁蓉、劉錦鐘及其他吳明裕等詐騙集團成員共同
      基於行使偽造私文書及變造特種文書之概括犯意聯絡，於如附表一所示之時間
      、地點，由宙○○告知江雁蓉須提供自己之照片二張，再交由劉錦鐘轉交予吳
      明裕將該照片換貼於所持有之天○○、申○○之國民身分證上，而變造該二人
      之國民身分證，隨即在不詳時地，委託不詳姓名之成年人偽造天○○、申○○
      二人之印章各一顆後（均未扣案），連同該二張變造之國民身分證一併交由劉
      錦鐘，旋於如附表一編號一至四號所示之時間，由劉錦鐘持上揭證件及印章，
      並駕駛六Ｐ－二五二號營業用小客車搭載宙○○與江雁蓉二人，至如附表一編
      號一至四所示之地點，由宙○○與江雁蓉以如附表一編號一至四號備註欄所示
      之方法，冒用天○○、申○○名義填具如附表一編號一至四備註欄所示之私文
      書，並持以開立帳戶，而行使偽造私文書，且宙○○、江雁蓉二人於取得上揭
      帳戶存摺後，隨即將之交予劉錦鐘轉交黃鎮賢，以供該詐騙集團詐取他人財物
      之匯款所用，並取得劉錦鐘所交付之代價二萬元之事實，業據被告江雁蓉、劉
      錦鐘二人於警詢、偵查及本院審理時坦承不諱，並經告訴人天○○、申○○二
      人於警詢中指訴綦詳。被告劉錦鐘於警詢中係供稱：「（問：你除了帶江雁蓉
      冒用天○○名義前往彰化銀行開戶外，尚在何處開戶？）尚帶江雁蓉到大里市
      上海銀行大里分行開戶而已。」、「（問：於何時帶江雁蓉到上海銀行開戶呢
      ？）大約是八十八年十月中旬，詳細日期我忘記了。」、「我帶江雁蓉開戶後
      將所有存摺、提款卡及印章均交給陳先生，所以我沒有去提款過。」、「（問
      ：你所說『陳先生』真實姓名住址你知道嗎？）我不知道。」、「（問：你說
      不知道你如何聯絡？）都是陳先生找我，我沒有辦法與他聯絡。」、「因為跟
      我連絡的都是陳先生，我怕連累吳明裕，所以才謊稱不認識。」、「我不知道
      在何處印刷，每次都是陳先生叫我到統聯中清站去取貨的。」、「（問：取貨
      後載往何處？）都叫我載到他指定的地方，公益路園邸酒店旁邊等，他們就會
      找我將該傳單載走，他們並沒有叫我載到固定地點存放。」等語（見八十九年
      度偵字第二一四四號偵查卷第一宗第五三、五四頁）；復於檢察官偵訊時供稱
      ：「（問：八十八年初有無要求江雁蓉提供相片，做為偽造天○○身分證用，
      並與他一起到彰銀台中分行開戶？）對。（你給她二萬元？）是。（這些東西
      是你經營刮刮樂之用？）是一位陳先生，在中清交流道載的。他還沒有跟我說
      要載去那裡。（載的代價？）三倍計程車費。」（見八十九年偵字第二一四四
      號偵查卷第一宗第四０頁）、「不是吳明裕叫我找人頭開戶的，是一位陳先生
      叫我找人頭，願意付我二萬元，陳先生綽號叫「牛兄」：：：江雁蓉的二張照
      片是宙○○交給我，我再交給陳先生，他拿去變造身分證：：：。」、「（提
      示黃鎮賢影像基本資料）（問：他是否就是「牛兄」？）是，我都叫他「陳董
      」，我知很多人都叫他「牛兄」，我與黃鎮賢認識一年多，他常叫我的計程車
      搭乘，我不清楚黃鎮賢與吳明裕的交情。」等語（見八十九年度偵字第二一四
      四號偵查卷第一宗第二九一頁反面）。而被告吳明裕亦於偵查中明確指稱「老
      牛」之人即係指被告黃鎮賢，且確有從事刮刮樂詐騙之情事等語（見八十九年
      度偵字第一一六五四號偵查卷第五四頁）等情；此外，復有如附表一編號一至
      四號備註欄所示之顧客資料表、印鑑卡及申請書等私文書附卷可稽，足認被告
      宙○○此部分之自白與事實相符。
（二）另被告林仕杰於警詢中供稱：「（問：你與黃鎮賢、吳明裕二人間有無仇怨？
      ）因為在八十八年間我與黃鎮賢、吳明裕及綽號『大鼻子』、『大胖』、『阿
      德』、『萬甲』等人共組刮刮樂詐欺集團，當時大約賺了新台幣參佰多萬，因
      為和黃鎮賢、吳明裕之間在分配金錢時有一些心結，那一次黃鎮賢先挪用了新
      台幣壹佰多萬，『萬甲』也挪用陸拾幾萬，其他人均分得約拾餘萬元，所以在
      分錢方面有點不公平，所以彼此間有心結。」、「（問：據你所知黃鎮賢、吳
      明裕等人行事刮刮樂進行詐財已多久？該詐欺集團如何分工？）大約在八十八
      年年中時開始從事刮刮樂詐財，吳明裕負責印刷詐騙用之宣傳單等文件及負責
      台灣內大小事情處理，黃鎮賢則主要是出資之幕後主嫌，至於申請電話轉接部
      分由其他成員辦理我不太了解，我是負責找跳蚤雜誌向一位陳先生購買冒名之
      金融機構戶頭，一本是以新台幣貳萬伍仟元購買，以郵局之戶頭較多，然後我
      也負責至大陸廈門接聽轉接電話。另外綽號『萬甲』『大鼻子』、『大胖』等
      人也都是在大陸廈門負責接聽電話，以誘騙民眾匯入得獎金的稅金或會員費等
      ，再由綽號『阿德』至金融機構領錢。」、「（問：警方於八十九年間查獲吳
      明裕、劉錦鐘、黃鎮賢、江雁蓉、林丁明等五人共組刮刮樂詐欺集團案，你是
      否知道？該集團你擔任何角色？）之前我不知道，他們被警察抓了我才知道，
      我沒有干涉他們這個集團。」、「當時是黃鎮賢帶我去吳明裕家，黃鎮賢說吳
      明裕本身是作印刷的，我沒有拿磁片給他。」、「我之前與吳明裕、黃鎮賢等
      人共組刮刮樂詐騙集團一案，我自願坦承一切，至於吳明裕他們後來自行再組
      刮刮樂詐騙集團，我並沒有加入。」等語（見八十九年偵字第一六二九五號偵
      查卷宗第七三、七四頁）；復於檢察官偵查時供稱：「（問：有無經營刮刮樂
      詐財？）有，八十八年差不多八月間有做過，在大陸廈門，與黃鎮賢、吳明裕
      ，還有一個綽號『大胖』、綽號『萬甲』、『大鼻子』、『阿德』加上我共七
      人一起做，黃鎮賢出資交錢給吳明裕找人印刷，印刷是在台灣找印刷廠印，我
      們其他人：我、『萬甲』、『大鼻子』在廈門接聽電話，號碼是用台灣一般家
      庭電話，指定轉接到我們的手機號碼，因為在廈門有些大樓也可接收到手機訊
      號，看到中獎廣告的人會打電話來，我接到時會要求對方先繳百分之十五的稅
      金，若有照我們的話繳稅金，就會再遊說他繳入會費，金額五萬元至十萬元不
      等，會費繳了之後，對方若沒拿到錢會打電話來吵，我們再找理由推，受害人
      是把錢匯入我們指定的金融機關的帳號，用匯款方式匯入，人頭戶是大家一起
      到跳蚤雜誌上找賣人頭的廣告去購買，我買過一本，名字我忘了，是郵局的存
      摺，也有提款卡、印章，其他人也是有找，但我不確定誰找幾本，我第一次做
      是用『統立』公司的廣告去做，那一次共賺三百多萬，我分得十幾萬元，黃鎮
      賢分一百萬左右，吳明裕分到多少我不清楚，因為吳明裕的部分是黃鎮賢在分
      配，『萬甲』拿了五六十萬元，剩下的錢是大家花用掉，我只做了一次，因為
      我與黃鎮賢、吳明裕為了錢的事鬧得不愉快，後來吳明裕家的牆上被人噴漆說
      在做刮刮樂，他的兒子也被人打，吳明裕他們就認為是我搞鬼，就沒有與我再
      來往，他們後來再做刮刮樂就沒有再找我們，『萬甲』、『大胖』、『阿德』
      、『大鼻子』有無再繼續做，我就不曉得了。」、「（問：是否印製的廣告單
      散發出去後，你們再去廈門接電話？）是。」、「（問：散發傳單由誰負責？
      ）『阿德』用寄的，資料都是吳明裕拿來的，『阿德』是將拿來的姓名、住址
      條碼單貼到信封上，再郵寄出去，郵資也是黃鎮賢、吳明裕支出。」、「（問
      ：八十八年八月間所做的時間共多久？）大概一個月左右就結束了。」、「（
      問：廣告文稿是誰設計？）吳明裕設計的，他以前是做印刷的，我是做食品的
      ，不懂得設計。」、「（問：最早提議做刮刮樂詐財的人是誰？）我不曉得，
      當初因黃鎮賢載我去吳明裕家聊天時，大家說做這個很好賺，吳明裕就說印刷
      方面他很熟，但他缺資金及人事，邀我與黃鎮賢一起做，『阿德』與黃鎮賢比
      較親近，都叫黃『大哥』，『大鼻子』是我找來，『大胖』是我找『大鼻子』
      來，『大鼻子』再找他進來，我們在台灣有討論一、二次就開始作業，廈門的
      處所是黃鎮賢的朋友介紹承租的。」等語明確（見八十九年偵字第一六二九五
      號偵查卷宗偵訊筆錄第七九頁至八二頁）。已足認同案被告吳明裕、黃鎮賢與
      林仕杰即與其他不知名之成年人確有於八十八年六月間起共組上揭刮刮樂詐騙
      集團向他人詐騙財物之犯行。
（三）再者，同案被告吳明裕於警詢中已供稱：「（問：你知道劉錦鐘目前從事何業
      ？）原以開計程車為業，也在替黃鎮賢散發投遞刮刮樂傳單。」、「（問：據
      你前面所供述，劉錦鐘在替黃鎮賢散發刮刮樂傳單，黃鎮賢從事刮刮樂有多少
      時間？）據我所知，在八十八年六月起黃鎮賢即開始從事刮刮樂不法詐財工作
      。」、「（問：你是如何知道黃鎮賢從事刮刮樂不法詐財工作？）我於八十八
      年六月二十二日從大陸回來，有一天（詳細日期不詳），下午五、六點鐘，黃
      鎮賢跟綽號『佳佑』之男子拿了十餘張刮刮樂稿件至台中市○○○○路住處，
      黃鎮賢要我找印刷廠印製刮刮樂稿件及圖片，因這是不法情事我在台中找不到
      印刷廠，在黃鎮賢一再要求下，我才在淡水鎮找到唐林廣告公司替他們印製刮
      刮樂傳單。」、「（問：你是在何時把刮刮樂傳單稿件拿至淡水唐林廣告公司
      印製？）我在八十八年十月間我將綽號『佳佑』的朋友綽號『大胖』所交給我
      之兩張磁碟片及刮刮樂傳單稿件，拿至唐林廣告公司印製。」、「（問：你交
      給唐林廣告公司之兩張磁碟片及刮刮樂傳單稿件印製傳單每張單價多少？）每
      張印製單價在一點三元至一點六元間。」、「（問：交給唐林廣告公司印刷費
      用由何人支付？）由我本人親自將印刷費用交給唐林廣告公司負責人林先生。
      」、「（問：你向黃鎮賢及綽號『佳佑』之男子每張收取多少印刷費用？）我
      每張收取兩元至三元多不等。」、「（問：你向唐林廣告公司要求印製五次之
      印刷費用是否付清？你得多少酬勞？）全部付清。共拿到新台幣十餘萬元酬勞
      。」、「（問：你在前述筆錄中，說劉錦鐘替黃鎮賢、綽號『佳佑』及綽號『
      大胖』散發刮刮樂傳單，所得酬勞有多少？）我知道所得酬勞約三萬元左右。
      」、「（問：警方現出示八十九年二月十七日下午十五時三十分許，警方人員
      持台中地檢署子○○檢察官核發之搜索票在台北縣淡水鎮○○○路○段二十一
      巷八弄一號一樓起獲之二十三張刮刮樂宣傳單影本，是否為你本人交付給唐林
      廣告公司印製的？）是我本人親自交付給唐林廣告公司印製。」、「（問：據
      你所知黃鎮賢刮刮樂詐財集團有那些人員？）我只知道有綽號『佳佑』、綽號
      『大胖』及劉錦鐘三人參與。」（見八十九年偵字第一一六五四號偵查卷宗第
      九頁反面至一一頁）、「（問：你請唐林廣告公司印製刮刮樂傳單稿件共五次
      ，分別以何公司名稱印製？宣傳單內之聯絡電話由何人提供？）分別以『世聯
      國際』、『遠東國際』、『元富投顧』、『台富投顧』、『富士達投顧』等五
      項公司名稱印製。宣傳單內聯絡電話分別由林仕杰、黃鎮賢及其朋友提供。（
      問：是被害人指出接獲你印製之宣傳單與上面電話聯絡後分別將錢匯入『天○
      ○』、『申○○』、『壬○○』、『卯○○』等人在金融機構之帳戶，你可知
  是何人去開戶？由何人去提款？）我不知道由何人去開戶及提款。」、「（問
      ：據林丁明指出宣傳單印製完成後，均送至台北縣中和市之摺紙工廠摺紙，之
      後由何人載至何處寄發被害人？）宣傳單印製完成摺紙後，由劉錦鐘載回來交
      予林仕杰或黃鎮賢及其朋友，至於誰寄我不知道。」等語（見八十九年偵字第
      二一四四號偵查卷第三０八頁至三０九頁）。復於檢察官偵訊時供稱：「（問
      ：『老牛』如何稱呼？）他是黃鎮賢的綽號，我認他五、六年了，是去年六月
      我從大陸回來，老牛帶一位嘉佑之男子，拿一份對獎的圖片，請我幫他找印刷
      廠代印，我在台中找朋友楊德勝的印刷廠，他看了以後，他說是違法的他不敢
      印刷。我向黃鎮賢說沒辦法印，他說有事情他會負責，所以我就幫我到淡水找
      唐林廣告公司代為印製，我給唐林印製是一．三至一．六元，然後向嘉佑及黃
      鎮賢收二至三．五元，每種印二萬至三萬張，所以我幫他找印刷廠約賺十幾萬
      元，八十九年二月份是第五批，也就是最後一批，因第四次散發時劉錦鐘就被
      抓，我就沒有幫他了：：：。」、「（問：為何林丁明說十月份印四次，每次
      印四萬張？）因每次都印二種廣告單，每種印二萬張，所以是四萬張，最後一
      次是第五次，在八十九年一月中旬印製，還沒交貨就被抓到，印好四次有寄出
      去。」等語（見八十九年偵字第一一六五四號偵查卷第五四頁）。而被告黃鎮
      賢則先於警詢中供稱：「（問：警方於八十九年七月九日拘提吳明裕到案，吳
      明裕供稱你從事刮刮樂詐財，由劉錦鐘替你散發刮刮樂傳單進行詐騙，有無此
      事？）事情不是吳明裕所說那樣，是吳明裕於去（八十八）年十二月左右請我
      投資新台幣貳拾萬元參加刮刮樂詐財，他說我什麼事也不必管，他都會處理。
      」、「（問：警方前查獲劉錦鐘與吳明裕等人從事刮刮樂不法詐財工作，你負
      責參與何項工作？）當初吳明裕只叫我投資就好，並沒有叫我負責何項工作。
      」、。「（問：吳明裕又指出他替你及綽號『佳佑』之男子印製刮刮樂傳單所
      得代價每張新台幣兩元至三元多不等，你如何解釋？）沒有這回事，是吳明裕
      替『佳佑』印的，不是替我印的。」、「（問：綽號『佳佑』之男子你是否認
      識？真實姓名為何？）我認識綽號『佳佑』之男子，是在約一年前在大陸廈門
      認識的，真實姓名我不知道。」、「（問：警方現提出林仕杰之口卡片相片供
      你指認，是否就是綽號『佳佑』之男子？）沒錯。」、「（你與吳明裕、劉錦
      鐘、林仕杰等人所組之刮刮樂詐財集團由何人負責冒名申請行動電話及地面電
      話並進行轉接，逃避警方追查？）都是吳明裕負責的。」、「（問：你參與刮
      刮樂詐財集團獲取多少利益？）我都沒有分到錢，反而是我投資的新台幣貳拾
      萬還沒拿回來。」、「我只投資給吳明裕，其他過程我不清楚。」等語（見八
      十九年偵字第一四０一０號偵查卷第九至一一頁）；另於檢察官偵訊時供稱：
      「（問：八十八年底有無與吳明裕、林仕杰、劉錦鐘一起做刮刮樂詐財之行為
      ？）去年八十八年十二月初吳明裕邀我投資二十萬元做刮刮樂詐財。當時只有
      吳明裕與我出資，吳明裕說其他的資金他負責，我向我叔叔借二十萬元現金交
      給吳明裕，借錢時是邀吳明裕一起去，我叔父叫黃奇財，到八十九年農曆年吳
      明裕說二十萬元之本金要先給我，利潤等以後再分，但過年前就出事，連本金
      都還沒有還我。」、「（問：「佳佑」負責何工作？）我不知道，我只知道吳
      明裕與「佳佑」之關係是一起在賺印刷品之佣金。」、「（問：寄送刮刮樂印
      刷品之工作由何人負責？）吳明裕說他另外僱人來做，他僱何人我不知道。」
      、「（問：聽電話之事由何人負責？）我不知道。」、「（問：找人頭、開帳
      戶、及金融卡之事何人負責？）吳明裕。」、「（問：提示吳明裕八十九年七
      月九日筆錄）對他所言有何意見？）他所說不實在，吳明裕本來是在替其他刮
      刮樂集團代找印刷廠賺取佣金，這次被抓之印刷品是吳明裕想自己做，找我出
      資二十萬元一起做的，所有的事情都是吳明裕在負責。」等語（見八十九年偵
      字第一四０一０號偵查卷第一四頁、第一五頁）。是核同案被告吳明裕、黃鎮
      賢之供述內容可知，雖被告吳明裕與被告黃鎮賢二人究係何人主導該刮刮樂詐
      騙集團互有推諉，且辯稱均係受對方指示而為之云云，然參照上揭同案被告林
      仕杰之供述情節可知，被告吳明裕、林仕杰、黃鎮賢確於前揭所述時間，以先
      變造壬○○等八人之國民身分證，並偽造印章之方式，隨即至如附表一編號五
      至十四號所示之地點，冒用壬○○等八人之名義，填具如附表一編號五至九備
      註欄所示之契約書與印鑑卡等私文書，持以申請如附表一編號五至九號所示之
      帳戶，而行使偽造私文書；並利用不知情之通信行人員林凌信、黃良煜持往如
      附表一編號十至十四號所示之中華電信公司，填具如附表一編號十至十四備註
      欄所示之申請書等私文書，以假冒如附表一編號十至十四所示被害人之名義申
      請電話號碼，隨後以所冒名申請之帳戶及電話供渠等詐騙他人使用，而於該詐
      騙集團中各均有行為之分擔與犯意之聯絡甚明。另同案被告劉錦鐘雖係僅負責
      載運傳單，然被告劉錦鐘既已明知被告黃鎮賢所委託載運之文宣均係屬刮刮樂
      之傳單及被害人資料，顯已參與被告吳明裕等詐騙集團詐騙他人財物之構成要
      件行為無疑，再參以被告劉錦鐘曾多次以所使用之電話號碼00000000
      00號行動電話於八十八年十二月八日、九日、十一日、十二日、十六日多次
      密集與被告吳明裕家中之電話（號碼000000000號）聯繫，有電話通
      聯紀錄一份附卷足稽等情（附於八十九年度偵字第二一四四號偵查卷第一宗二
      四頁至第三二頁），則依被告吳明裕與被告劉錦鐘間之關係觀之，益證被告劉
      錦鐘確實與同案被告吳明裕、黃鎮賢等人共同從事上揭刮刮樂之詐騙行為無疑
      。
（四）況同案被告江雁蓉於警詢中已供稱：「（問：你為何要偽造天○○的身分證？
      如何偽造？）是劉錦鐘於民國八十八年十月初某日跟我說要給我新台幣貳萬元
      ，而我就將我的相片交給他，數日後，劉錦鐘就把偽造好的身分證和偽刻好的
      天○○私章同時拿給我，我即直接持往彰化銀行開戶，簽名、蓋章，完成開戶
      手續，至於證件、印章如何或由誰偽造、偽刻，我並不知道。」、「（問：你
      在彰化銀行開戶的存摺和金融卡目前在何處？）我開戶完後就將存摺和金融提
      款卡交給銀行外面等候的劉錦鐘本人。」、「（問：警方提示『世聯國際樂透
      彩票』及宣傳單，你有否見過？）我曾在劉錦鐘所開的計程車上見過，數量不
      詳，事後我才知道那些是要用來騙錢的，但我並未參與。」等語（見八十九年
      偵字第二一四四號偵查卷第一宗第一一頁至一二頁）；「（問：為何貼上你相
      片？）是劉錦鐘以二萬元之代價，叫我提供我相片給他偽造身分證，我再於八
      十八年十月底，與他一起去彰化銀行台中分行，我自己入內開戶，他在外面等
      ，開完戶，我就把全部東西交給他。」（見八十九年偵字第二一四四號偵查卷
      第一宗第四０頁、第四一頁）、「（問：前述帳戶開戶證件及私章如何得來？
      存摺、金融卡在何處？）開戶所用的證件及私章就跟我第一次接受警方偵訊所
      說一樣，由我交二張相片給劉錦鐘，數日後，劉錦鐘就將偽造好、貼我的相片
      的天○○及申○○身分證和私章交給我，持往開戶，開戶完成後，我就將所有
      存摺、金融卡、偽造的證件和偽刻的私章全部交還給劉錦鐘本人，我並未使用
      前述帳戶。」等語（見八十九年偵字第二一四四號偵查卷第一宗第五六頁、五
      七頁）；復於檢察官偵查中供稱：「（問：吳明裕你是否認識？）我見過他一
      次，在漢口路與大新街見過，因為我租處在那邊，是劉錦鐘拜託我拿相片給他
      ，他幫我拿去偽造天○○與申○○的身分證，我共拿二張相片給他，他做好偽
      造身分證後，劉錦鐘、吳明裕拿二萬元到我租處樓下給我，這是之前就談好，
      我照片給他們，並幫他們到銀行辦存摺與金融卡，銀行連郵局我共開了四家的
      帳戶，開戶的時間大約在同一星期辦完，辦完我就把存摺、提款卡、印章、身
      分證全還給劉錦鐘，我男友宙○○從一開始就知道劉錦鐘要幫我偽造身份證，
      並叫我到銀行開戶，是我告訴宙○○這件事，他也沒有反對。」、「（問：劉
      錦鐘要你提供照片去偽造身份證，然後去開戶，有無告訴你做何用？）一開始
      我不知道，有一次我在他計程車上看到廣告單，並聽到劉錦鐘與宙○○在談這
      件事，才知道他在做刮刮樂。」等語明確（見八十九年偵字第二一四四號偵查
      卷第一宗第一四三頁、一四四頁）。另被告宙○○亦於警詢中供稱：「（問：
      劉錦鐘與何人經營刮刮樂你知道嗎？）據我所知他是與吳明裕一同經營刮刮樂
      詐財的。（你怎麼知道他們二人經營刮刮樂詐財呢？你是否參與？）我沒有參
      與，不過我聽我女友江雁蓉告訴我將相片交給劉錦鐘冒用他人身分到彰化銀行
      開戶，我就去找劉錦鐘為何要冒用我女友相片去開戶，劉錦鐘告訴我說與他朋
      友吳明裕等人要經營刮刮樂，並邀我參加，我沒有答應，所以才瞭解一些內幕
      。（你知道他們刮刮樂的公司嗎？在何處印製？）我不知道他們用什麼公司名
      義經營刮刮樂，好像在淡水印製的。（你怎麼知道在淡水呢？）因為劉錦鐘曾
      說要開小貨車到淡水載東西，所以我想應該在淡水印製的。」等語（見八十九
      年偵字第二一四四號偵查卷第一宗第一四頁、一五頁）。則同案被告劉錦鐘既
      出面蒐集如附表一編號一至四號所示之被害人遭冒名開立之帳戶，並提供予被
      告吳明裕等詐騙集團使用，復負責載運被告吳明裕等詐騙集團之詐騙文宣，顯
      已非一般僅欲賺取高額運費，而幫助被告吳明裕等詐騙集團運送文宣而已，而
      被告宙○○既與同案被告江雁蓉、劉錦鐘共同持變造之國民身分證前往金融機
      構開立虛偽之帳戶，事後並提供與吳明裕等詐騙集團使用，則被告宙○○辯稱
      不知同案被告劉錦鐘取得該帳戶後係欲供詐騙他人財物使用云云，即屬不可採
      。
（五）再按刑法上之故意，分直接故意（確定故意）與間接故意（不確定故意），「
      行為人對於構成犯罪之事實，明知並有意使其發生者」為直接故意。「行為人
      對於構成犯罪之事實，預見其發生而其發生並不違背其本意者」為間接故意。
      觀之郵局儲金帳戶可供款項之存匯、提領，一般人均可輕易申請開設，並無任
      何資格條件之限制，如非洗錢、犯罪等不法目的或為掩飾自己真實身分，依常
      情並無捨棄自己帳戶而以高價迂迴借用他人帳戶使用之理。且近來利用人頭帳
      戶作為犯罪集團出入帳戶情形，履經媒體廣為披載，被告宙○○為成年人，且
      屬智力成熟之人，對此應知之甚詳，其竟同意被告劉錦鐘之請求，冒用如附表
      編號一至四號所示之被害人名義開立帳戶交付被告劉錦鐘等人使用，已足認被
      告宙○○對於自己冒名開立帳戶提供予他人，可能被用來作為常業詐欺等非法
      用途上，應有所預見，且不違背其本意。再參以被告江雁蓉於偵查中已供稱：
      「（問：劉錦鐘要你提供照片去偽造身份證，然後去開戶，有無告訴你做何用
      ？）一開始我不知道，有一次我在他計程車上看到廣告單，並聽到劉錦鐘與宙
      ○○在談這件事，才知道他在做刮刮樂。」等語（見八十九年偵字第二一四四
      號偵查卷第一宗第一四三頁、一四四頁），益證被告宙○○確已知悉所冒名開
      立之帳戶係欲提供他人利用帳戶作為常業詐欺之匯款帳戶使用，為被告所容認
      及允許。復按刑法上之幫助犯，係指以幫助之意思，對於正犯資以助力，而未
      參與實施犯罪之行為者而言。本件被告宙○○僅冒名開立帳戶，並交付被告劉
      錦鐘供作常業詐欺集團匯款指定帳戶，顯係基於幫助他人常業詐欺之犯意，而
      提供助力之行為，係屬常業詐欺構成要件以外之行為。故被告宙○○係以幫助
      之意思，參與常業詐欺構成要件以外之行為，應以常業詐欺之幫助犯論。因此
      被告宙○○空言否認幫助常業詐欺之犯行，顯係事後卸責之詞，不足採信。
（六）而被告吳明裕等詐騙集團，以如附表二所示之方法，詐騙如附表二所示被害人
      金錢一萬二千八百元至一百九十六萬二千五百元不等之事實，亦據如附表二所
      示之被害人未○○、辛○○、己○○、戊○○、辰○○、丙○○、戌○○、寅
      ○○、丁○○、庚○○、巳○○、午○○、乙○○、癸○○等人於警訊中指訴
      明確，並有如附表四所示之物扣案足參，顯見認同案被告吳明裕等詐騙集團確
      係利用上揭帳戶以從事前開刮刮樂詐騙活動無誤。綜上事證，被告宙○○之辯
      詞顯無可採。本件事證明確，被告宙○○之犯行，堪予認定。
二、按刑法上所謂常業犯，指反覆以同種類行為為目的之社會活動之職業性犯罪而言
    ，至於犯罪所得之多寡，是否恃此犯罪為唯一之謀生職業，則非所問，縱令兼有
    其他職業，仍無礙於該常業犯罪之成立（最高法院八十五年臺上字第五一０號判
    例參照）。同案被告劉錦鐘、黃振賢、林仕杰、吳明裕等人既均參與前揭詐騙集
    團之分工，且該詐騙集團既有計劃性寄發廣告傳單，廣泛誘騙不特定人誤入圈套
    ，陷於錯誤而交付財物，則該集團成員顯係反覆以同種類行為為目的之社會活動
    之職業性犯罪。又被告宙○○與同案被告江雁蓉、劉錦鐘、吳明裕等詐騙集團之
    成員，以換貼照片之方式變造天○○、申○○之國民身分證後，隨即偽刻該二人
    之印章，於如附表一編號一至四號所示之時間、地點，冒用天○○、申○○名義
    填具如附表一編號一至四備註欄所示之私文書，並持以開立帳戶，而行使偽造私
    文書，均足以生損害於天○○、申○○及如附表一編號一至四號所示之金融機構
    對於客戶審核之正確性。被告宙○○係以幫助被告吳明裕等詐騙集團常業詐欺之
    犯罪意思而參與，是核被告宙○○所為，係犯刑法第三十條、第三百四十條之幫
    助常業詐欺罪、刑法第二百十六條、第二百十條之行使偽造私文書罪及刑法第二
    百十六條、第二百十二條之行使變造特種文書罪。被告宙○○偽造印章、印文、
    署押行為，為偽造私文書之部分行為；其偽造私文書、變造特種文書後復持以行
    使，偽造、變造之低度行為應各為行使之高度行為所吸收，均不另論罪，公訴人
    認被告宙○○另犯刑法第二百十七條之偽造印章、印文罪，尚有未洽。又公訴人
    就被告宙○○部分雖未引用行使變造特種文書之法條，惟其已將此部分事實於事
    實欄中明確記載，此部分事實既經起訴，本院自應加以裁判。而被告宙○○與同
    案被告江雁蓉、劉錦鐘、吳明裕等人就上揭行使偽造私文書、行使變造特種文書
    等罪間，有犯意聯絡及行為分擔，為共同正犯。另被告宙○○所犯上揭幫助常業
    詐欺罪部分，因被告宙○○僅係幫助被告吳明裕等詐騙集團犯罪之意思而參與，
    應非屬共同正犯，公訴人認被告宙○○亦屬共同正犯，顯有未洽。另被告宙○○
    與同案被告劉錦鐘、江雁蓉、吳明裕等人利用不知情之成年人偽造如附表一編號
    一、二所示之被害人印章，係屬間接正犯。又被告宙○○與同案被告劉錦鐘、江
    雁蓉、吳明裕等人所犯上揭多次行使偽造私文書罪、行使變造特種文書罪之犯行
    ，均時間緊接，觸犯構成要件相同之罪，顯係基於概括之犯意反覆為之，為連續
    犯，依刑法第五十六條之規定，各以一罪論，並加重其刑。而被告宙○○所犯幫
    助常業詐欺罪、行使偽造私文書罪及行使變造特種文書罪間，均有方法結果之牽
    連關係，應從較重之幫助常業詐欺罪論處。又公訴人雖未就如附表二編號十三、
    十四所示之犯行起訴，惟此部分之犯行，與公訴人已起訴經論罪之部分，有常業
    犯之實質上一罪關係，為起訴效力所及，本院自得一併審理，併此敘明。被告宙
    ○○曾於八十八年間因違反建築法案件，經臺灣彰化地方法院於八十八年五月十
    五日以八十八年度彰簡字第一三九號判處有期徒刑三月，於同年六月十日確定，
    並於八十八年七月二十日易科罰金而執行完畢，此有臺灣臺中地方法院檢察署刑
    案資料查註紀錄表及臺灣高等法院被告全國前案紀錄表附卷可按，其受有期徒刑
    之執行完畢後，五年以內再犯有期徒刑以上之罪，為累犯，應依刑法第四十七條
    之規定，遞加重其刑；而被告宙○○係以幫助之意思而參與，屬幫助犯，爰依正
    犯之刑減輕之，並先加後減。爰審酌被告宙○○犯罪動機、目的、手段、被害人
    數眾多、受騙金額不少、、冒用他人身分開立帳戶供詐騙集團使用，影響被害人
    權益甚鉅，及犯罪後之態度等一切情狀，量處如主文所示之刑，以示懲儆。
三、末查，被告宙○○與同案被告劉錦鐘、江雁蓉、吳明裕共同於如附表一編號一至
    四號備註欄所示私文書上填具之印文與署押，係屬偽造之印文及署押，應依刑法
    第二百十九條之規定宣告沒收；另被告宙○○與同案被告劉錦鐘、江雁蓉、吳明
    裕等人為利於冒名申請資料，而利用不知情之成年人偽刻如附表一編號一、二所
    示被害人之印章各一顆，係屬偽造之印章，雖未扣案，然並無證據證明業已滅失
    ，亦應依刑法第二百十九條之規定宣告沒收。另被告宙○○與同案被告江雁蓉、
    劉錦鐘、吳明裕共同變造之被害人天○○、申○○之國民身分證，因均未扣案，
    且所換貼之照片形體不明，為免將來執行困難，亦不另宣告沒收，附此敘明。
四、同案被告劉錦鐘、江雁蓉、黃鎮賢、林仕杰、林丁明均已審結，而同案被告吳明
    裕先俟到案後，再另行審結，併此敘明。
據上論斷，應依刑事訴訟法第二百九十九條第一項前段，刑法第三百四十條、第二百
十六條、第二百十條、第二百十二條、第五十五條、第四十七條、第三十條第一項前
段、第二項、第二百十九條，罰金罰鍰提高標準條例第一條前段，判決如主文。
中      華      民      國    九十二    年      六      月    二十四    日
                              臺灣臺中地方法院刑事第四庭
                                  法  官  王  世  華
右正本證明與原本無異。
如不服本判決，應於判決送達後十日內向本院提出上訴狀，上訴於臺灣高等法院臺中
分院( 須附繕本 )。
                                  書記官
中      華      民      國    九十二    年      六      月    二十五    日
附錄本案論罪科刑法條全文：
刑法第二百十條
偽造、變造私文書，足以生損害於公眾或他人者，處五年以下有期徒刑。
刑法第二百十二條
刑法第二百十六條
行使第二百十條至第二百十五條之文書者，依偽造、變造文書或登載不實事項或使登
載不實事項之規定處斷。
刑法第三百四十條
以犯前條之罪為常業者，處一年以上七年以下有期徒刑，得併科五千元以下罰金。
附表一
┌──┬───┬───────┬────┬───────┬─────┐
│編號│被害人│冒用之時間    │冒用之地│冒用之方法與結│備    註  │
│    │      │              │點      │果            │          │
├──┼───┼───────┼────┼───────┼─────┤
│一  │天○○│八十八年十月三│臺中市自│持變造之天○○│於顧客資料│
│    │      │十日          │由路二段│國民身分證冒用│表上偽造「│
│    │      │              │三八號（│被害人之名義開│天○○」印│
│    │      │              │彰化商業│立二二００五一│文一枚。（│
│    │      │              │銀行）  │0000000│見八十九年│
│    │      │              │        │０帳戶        │度偵字第二│
│    │      │              │        │              │一四四號偵│
│    │      │              │        │              │查卷第二宗│
│    │      │              │        │              │第一六頁）│
├──┼───┼───────┼────┼───────┼─────┤
│二  │申○○│八十八年十月二│台中縣大│持變造之申○○│於郵政存簿│
│    │      │十日          │里市大新│國民身分證冒用│儲金立帳申│
│    │      │              │街郵局  │申○○名義開立│請書及印鑑│
│    │      │              │        │００二一五七之│卡上偽造「│
│    │      │              │        │七、帳號０一六│申○○」印│
│    │      │              │        │五二五之一帳戶│文共三枚（│
│    │      │              │        │              │儲金立帳申│
│    │      │              │        │              │請書上一枚│
│    │      │              │        │              │、印鑑卡二│
│    │      │              │        │              │枚）。（見│
│    │      │              │        │              │右偵查卷第│
│    │      │              │        │            │二二頁）  │
├──┼───┼───────┼────┼───────┼─────┤
│三  │天○○│八十八年十月二│台中縣大│持變造之天○○│在印鑑卡上│
│    │      │十日          │里市益民│國民身分證冒用│偽造「蔡素│
│    │      │              │路二段一│被害人名義開立│玲」之印文│
│    │      │              │二七號（│0000000│二枚、署押│
│    │      │              │二七號（│0000000│一枚（即簽│
│    │      │              │上海商業│0000000│名一枚）。│
│    │      │              │儲蓄銀行│號帳戶        │（見右偵查│
│    │      │              │大里分行│              │卷第二六頁│
│    │      │              │）      │              │）        │
│    │      │              │        │              │          │
│    │      │              │        │              │          │
├──┼───┼───────┼────┼───────┼─────┤
│四  │天○○│八十八年十月二│玉山商業│持變造之天○○│在印鑑卡偽│
│    │      │十日          │銀行大里│國民身分證冒用│造「天○○│
│    │      │              │分行    │被害人身分開立│」之印文三│
│    │      │              │        │0000000│枚、署押一│
│    │      │              │        │九九號帳戶    │枚；在存款│
│    │      │              │        │              │戶約定書上│
│    │      │              │        │              │偽造「蔡素│
│    │      │              │        │              │玲」之印文│
│    │      │              │        │              │二枚、署押│
│    │      │              │        │              │一枚。（見│
│    │      │              │        │              │八十九年度│
│    │      │              │        │              │第二一四四│
│    │      │              │        │              │號偵查卷第│
│    │      │              ││              │一宗第五九│
│    │      │              │        │              │頁至六０頁│
│    │      │              │        │              │）        │
│    │      │              │        │              │          │
│    │      │              │        │              │          │
│    │      │              │        │              │          │
│    │      │              │        │              │          │
│    │      │              │        │              │          │
├──┼───┼───────┼────┼───────┼─────┤
│五  │壬○○│八十八年十二月│台中市進│持變造之「張春│在新臺幣存│
│    │      │十六日        │化北路三│生」國民身分證│摺類存款綜│
│    │      │              │三０號（│開立０七一一０│合約定書上│
│    │      │              │中國國際│０一二五三０號│偽造「張春│
│    │      │              │商業銀行│帳戶          │生」之印文│
│    │      │              │東台中分│              │及署押各二│
│    │      │              │行）    │              │枚；在印鑑│
│    │      │              │        │              │卡上偽造「│
│    │      │              │        │              │壬○○」之│
│    │      │              │        │              │印文二枚、│
│    │      │              │        │              │署押一枚。│
│    │      │              │        │              │（見八十九│
│    │      │              │        │              │年度偵字第│
│    │      │              │        │              │二一四四號│
│    │      │              │        │              │偵查卷第二│
│    │      │              │        │              │宗第一八至│
│    │      │              │        │              │二０頁）  │
│    │      │              │        │              │          │
│    │      │              │    │              │          │
│    │      │              │        │              │          │
│    │      │              │        │              │          │
│    │      │              │        │              │          │
│    │      │              │        │              │          │
├──┼───┼───────┼────┼───────┼─────┤
│六  │壬○○│八十八年十二月│台中市民│持變造之「張春│在業務往來│
│    │      │十六日        │權路五五│生」國民身分證│申請書暨印│
│    │      │              │九號（大│冒用被害人名義│鑑卡上偽造│
│    │      │              │安商業銀│開立００六五０│「壬○○」│
│    │      │              │行台中分│０二０四號七二│之印文三枚│
│    │      │              │行）    │七號帳戶      │、署押一枚│
│    │      │              │        │              │。（見八十│
│    │      │              │        │              │九年度偵字│
│    │      │              │        │              │第二一四四│
│    │      │              │        │              │號偵查卷第│
│    │      │              │        │              │二宗第二四│
│    │      │              │        │              │頁）。    │
│    │      │              │        │              │          │
├──┼───┼───────┼────┼───────┼─────┤
│七  │卯○○│八十八年十二月│華南商業│持變造之「陳俊│在印鑑卡上│
│    │      │三十日        │銀行彰化│良」國民身分證│偽造「陳俊│
│    │      │              │分行    │冒用被害人名義│良」之印文│
│    │      │              │        │開立五二０二０│二枚、署押│
│    │      │              │        │0000000│一枚。（見│
│    │      │              │        │號帳戶        │八十九年度│
│    │      │              │        │              │偵字第二一│
│    │      │              │        │              │四四號偵查│
│    │      │              │        │              │卷第一宗第│
│    │      │              │        │              │三五六頁）│
│    │      │              │        │              │          │
│    │      │              │        │              │          │
├──┼───┼───────┼────┼───────┼─────┤
│八  │甲○○│八十八年十一月│高雄市七│持變造之「古豐│在存款業務│
│    │      │二十三日      │賢一路二│誠」國民身分證│申請書上偽│
│    │      │              │四九號（│冒用被害人名義│造「甲○○│
│    │      │              │台新國際│開立０二五一０│」之印文二│
│    │      │              │商業銀行│0000000│枚、署押二│
│    │      │              │七賢分行│００號帳戶    │枚；在印  │
│    │      │              │）      │              │鑑卡上偽造│
│    │      │              │        │              │「甲○○」│
│    │      │              │        │              │之印文二枚│
│    │      │              │        │              │、署押一枚│
│    │      │              │        │              │          │
│    │      │              │        │              │          │
│    │      │              │        │              │          │
├──┼───┼───────┼────┼───────┼─────┤
│九  │地○○│八十八年八月三│嘉義縣大│持變造「地○○│在郵政存簿│
│    │      │日            │林郵局  │」國民身分證冒│儲金立帳申│
│    │      │              │        │用被害人名義開│請書上偽造│
│    │      │              │        │立一四二０００│「地○○」│
│    │      │              │        │0000000│印文一枚；│
│    │      │              │        │八號帳戶      │在印鑑卡上│
│    │      │              │        │              │偽造「蔡麗│
│    │      │  │        │              │冠」印文一│
│    │      │              │        │              │枚。      │
├──┼───┼───────┼────┼───────┼─────┤
│十  │丑○○│八十八年十月十│中華電信│持變造之「張嘉│在多功能受│
│    │      │二日          │股份有限│雄」國民身分證│話方付費電│
│    │      │              │公司臺灣│冒名申請０八０│話租用申請│
│    │      │              │中區電信│０００六五九號│書上偽造「│
│    │      │              │分公司（│多功能受話方付│丑○○」印│
│    │      │              │下稱中華│費電話（即免付│文一枚。  │
│    │      │              │電信公司│費電話）      │（見八十九│
│    │      │              │）彰化營│              │年度偵字第│
│    │      │              │業處    │              │二一四四偵│
│    │      │              │        │              │查卷第二宗│
│    │      │              │        │              │第二七頁）│
│    │      │              │        │              │          │
│    │      │              │        │              │          │
├──┼───┼───────┼────┼───────┼─────┤
│十一│丑○○│八十八年十月四│中華電信│持變造之「張嘉│在三份市內│
│    │      │日            │公司北台│雄」國民身分證│電話業務申│
│    │      │              │中營業處│冒名申請０四二│請書新客戶│
│    │      │              │        │二六三六二七、│簽章欄內各│
│    │      │              │        │0000000│偽造「張嘉│
│    │      │              │        │二九、０四二二│雄」印文一│
│    │      │              │        │六三六一四號等│枚。共計偽│
│    │      │              │        │市內電話      │造三枚印文│
│    │      │              │        │              │。（見八十│
│    │      │              │        │              │九年度偵字│
│    │      │      │        │              │第二一四四│
│    │      │              │        │              │號偵查卷第│
│    │      │              │        │              │二宗第四三│
│    │      │              │        │              │至四五頁）│
│    │      │              │        │              │          │
│    │      │              │        │              │          │
├──┼───┼───────┼────┼───────┼─────┤
│十二│宇○○│八十八年十月十│中華電信│持變造「宇○○│偽造之署押│
│    │      │八日          │公司彰化│」之國民身分證│不詳（申請│
│    │      │              │營運處  │冒用「宇○○」│資料業已滅│
│    │      │              │        │名義申請０四七│失）（見該│
│    │      │              │        │三六六四八八號│彰化營運處│
│    │      │              │        │、０四七三六六│九十一年二│
│    │      │              │        │五０七號市內電│月四日函）│
│    │      │              │        │話            │（同右偵查│
│    │      │              │        │              │卷第三八頁│
│    │      │              │        │              │）        │
├──┼───┼───────┼────┼───────┼─────┤
│十三│亥○○│八十八年十月十│中華電信│持變造之「詹國│在多功能受│
│    │      │三日          │公司彰化│良」國民身分證│話方付費電│
│    │      │              │營運處  │冒名申請０八０│話租用申請│
│    │      │              │        │０００六五八號│書上偽造「│
│    │      │              │        │免付費電話    │亥○○」印│
│    │      │              │        │              │文一枚。（│
│    │      │              │        │              │見右偵查卷│
│    │      │              │        │              │第四八頁）│
├──┼───┼───────┼────┼───────┼─────┤
│十四│酉○○│八十八年十月二│中華電信│持變造「酉○○│在市內電話│
│    │      │十七日        │公司南台│」國民身分證冒│業務申請書│
│    │      │              │中營運處│冒名申請０四三│上偽造「楊│
│    │      │              │        │二０二七七九號│小燕」印文│
│    │      │              │        │市內電話      │一枚。（見│
│    │      │              │        │              │右偵查卷第│
│    │      │              │        │              │三０頁）  │
└──┴───┴───────┴────┴───────┴─────┘
附表二
（一）被害人未○○部分：
    未○○於八十八年二月底接獲一張「世聯國際超強卡司」宣傳單及刮刮樂卡片，
    經刮開後中四獎即創業基金三十五萬元，於是打000000000號電話查詢
    ，接電話男子即要求未○○先匯五萬二千五百元稅金，未○○即於八十八年十二
    月十九日到新竹國際商業銀行永安分行以其妻劉苓生名義（下同）將款項匯入對
    方指定天○○在彰化商業銀行總行00000000000000號帳戶內，之
    後一自稱天○○先生之男子又說必須辦臨時會員證，要求未○○再繳十萬元，未
    ○○即於同年月三十日由上開銀行再匯十萬元至對方指定壬○○在大安銀行台中
    分行000000000000號帳戶，再經未○○打電話查詢，對方稱要幫未
    ○○投資彩金必須再匯兩萬元，未○○於八十九年一月五日、六日又各匯一萬元
    入前揭壬○○帳戶，其後對方又要求匯五十五萬加入正式會員，未○○又復於八
    十九年一月七日分別由新竹國際商銀永安分行及玉山銀行桃園分行匯二十三萬元
    及三十二萬元入壬○○設於中國國際商業銀行東台中分行之000000000
    00號帳戶，後來對方說未○○中彩金一千零四十萬元，要抽百分之十的傭金，
    就是要再匯一百零四萬元才可以領到彩金，未○○即分別於八十九年一月十二日
    、一月十四日由桃園郵局匯五十二萬元及三十一萬二千元入壬○○在大安銀行台
    中分行000000000000號帳戶，並於一月二十日再由新竹國際商業銀
    行匯二十萬八千元入壬○○之大安銀行台中分行前揭帳戶，事後未○○打電話去
    ，對方又要求再付五十萬元保證金，未○○於八十九年一月二十八日再復由彰化
    銀行匯二十萬元入卯○○在華南銀行彰化分行000000000000號帳戶
    ，終因對方未付彩金，未○○始知受騙，計被詐騙一百九十六萬二千五百元（見
    八十九年度偵字第二一四四號偵查卷第一宗第一０九頁至一一０頁）。
（二）被害人辛○○部分：
    辛○○於八十八年十二月二十一日接獲一張「世聯國際投顧財團」傳單及一張刮
    刮樂卡片，刮開後中四獎即創業基金三十五萬元，於是打000000000號
    電話聯絡，接話人自稱吳中平，要辛○○先匯五萬二千五百元的稅金，辛○○遂
    於當日由彰化銀行苗栗分行匯五萬二千五百元入對方指定天○○在彰化銀行總行
    之00000000000000號帳戶，隨後辛○○打（０四）000000
    0號電話詢問，一自稱天○○助理者又要求辛○○繳納十萬元辦會員證，辛○○
    乃又於八十八年十二月二十二日及二十三日由新竹國際商業銀行公館分行分別匯
    六萬元、四萬元入對方指定壬○○設於中國國際商業銀行東台中分行00000
    000000號帳戶，對方並稱已推薦辛○○參加香港六合彩，要辛○○匯一百
    萬元，於八十八年十二月二十七日辛○○先匯二十萬元入前揭壬○○設於中國國
    際商業銀行東台中分行帳戶，對方稱一週內應補足一百萬元，並稱先以該二十萬
    元簽六合彩，後來稱辛○○已中一千零四十萬元彩金，須付報明牌之人百分之十
    傭金，並要辛○○到各金融機構開戶以便匯獎金，辛○○於開戶後因未收到任何
    獎金，始知受騙，計被詐騙三十五萬二千五百元（見同右偵查卷第一六一頁至一
    六二頁）。
（三）被害人己○○部分：
    己○○於八十九年一月七日接獲一張「台富國際機構」之宣傳單及一張刮刮樂卡
    片，刮開後中二獎即千禧紅包四十萬元，乃撥（０四）0000000號電話詢
    問，接電話男子稱中四十萬元須先匯六萬元才能領獎，己○○即在當天到樹林郵
    局匯六萬元入指定之申○○設於郵局之00000000000000號帳戶，
    嗣己○○未接獲獎金，經電話聯繫，對方稱可參加會員並參與彩票投資，惟須再
    匯十萬元會員費，己○○因而於八十九年一月十一日再匯十萬元入前揭申○○帳
    戶，其後對方稱己○○中彩票得獎金一千萬元，要己○○再匯五十萬元，己○○
    至此心生疑慮，要求對方退錢未果，始知受騙，計被詐騙十六萬元（見同右偵查
    卷第一六八頁至一六九頁）。
（四）被害人戊○○部分：
    戊○○於八十九年一月十三日接獲一張「台富國際機構」之傳單及一張刮刮樂卡
    片，刮開後中二獎即千禧紅包四十萬元，於是打（０四七）三六六五０七號電話
    詢問，接電話男子要戊○○先匯六萬元，戊○○即於同年一月十五日至郵局匯六
    萬元入申○○00000000000000號郵局帳戶，而後電詢對方，該男
    子稱須有會員證始可領取獎金，辦會員證須再繳十萬元，戊○○乃於八十九年一
    月十六、十七二日分別再至郵局匯七萬元及三萬元入同前申○○帳戶，匯款後並
    再打電話查詢，該男子又稱錢錯匯至香港，無法領獎，如果要把錢匯回臺灣，要
    另繳台灣、香港二地的匯率差額及台灣領錢的手續費，於是戊○○又再八十九年
    一月十九日到郵局匯一萬四千八百元、一萬二千三百元及四萬六千一百元至同上
    帳戶，繼之對方又要求補台、港二地的匯款差額，戊○○始知受騙，計被詐騙二
    十三萬三千二百七十六元（見同右偵查卷第一七三頁至一七四頁）。
（五）被害人辰○○部分：
    辰○○於八十八年十一月五日接獲一張「遠東國際機構」的宣傳單及一張刮刮樂
    卡片，刮開後中三獎即創業基金三十萬元，於是打（０四）0000000號電
    話查詢，接電話男子要辰○○先匯一萬二千八百元稅金，辰○○即於八十八年十
    一月六日至郵局將該款項匯入指定之申○○00000000000000號郵
    局帳戶，其後對方又稱須繳會元費六萬元始可領款，辰○○始知受騙，計被詐騙
    一萬二千八百元（見同右偵查卷第一八０頁至一八一頁）。
（六）被害人丙○○部分：
    丙○○於八十八年十二月十四日接獲一張「遠東國際機構」的宣傳單及一張刮刮
    樂卡片，刮開後中三獎即創業獎基金三十萬元，於是打000000000號電
    話查詢，一自稱周志宏男子要丙○○先匯四萬五千元稅金，丙○○即於八十八年
    十二月十五日至郵局將該款匯入指定之申○○00000000000000號
    郵局帳戶，之後對方說必須再繳會員費十萬元加入會員才可領錢，丙○○於是又
    至郵局匯十萬元入前述申○○戶頭，因至當天下午仍未領得獎金，丙○○即表示
    不要參加，並要求退費，對方卻要求賠償將丙○○資料傳真至香港參賭六合彩之
    損失五萬八千二百元，至此丙○○已知被騙十四萬五千元（見同右偵查卷第一八
    二頁至一八三頁）。
（七）被害人戌○○部分：
    戌○○於八十八年十二月一日接獲一張「遠東國際機構」之宣傳單及一張刮刮樂
    卡片，刮開後中三獎即創業基金三十萬元，於是打000000000號電話查
    詢，一自稱張麗玲女子要求先匯四萬五千元稅金，戌○○當日即匯該款項予指定
    之申○○00000000000000號郵局帳戶，次日戌○○電詢，自稱張
    永強男子稱必須辦臨時會員證，要再繳十萬元，戌○○乃於八十八年十二月二日
    至郵局再匯十萬元入申○○帳戶，後來對方稱已將錢匯到香港參加賽馬，因戌○
    ○要求將錢匯回台灣，對方即稱須付傳真費二萬六千元二百元，同日戌○○將該
    款再匯入申○○戶頭，繼之對方又要求戌○○匯十萬元予辦活動之贊助廠商，並
    要求會計師費用、文書費、結帳手續費，致戌○○又於八十八年十二月三日、四
    日、七日由郵局匯二萬四千五百元、一萬一千三百元、二萬元、三萬元入申○○
    戶頭，五萬元入地○○00000000000000號郵局帳戶，八十八年十
    二月九日匯三萬八千七百元入地○○帳戶，八十八年十二月十日匯三萬元入指定
    之甲○○台新銀行七賢分行00000000000000號帳戶，八十八年十
    二月二十八日、二十九日分別匯一萬三千元及八千五百六十元入申○○前開帳戶
    ，至八十九年一月底戌○○再打電話欲詢問，該電話已停機，始知受騙，計被詐
    騙四十一萬六千六百六十元（見同右偵查卷第一八九頁至一九０頁）。
（八）被害人寅○○部分：
    寅○○於八十八年十二月九日接獲一張「遠東國際機構」之傳單及一張刮刮樂卡
    片，刮開後中三獎即創業獎金三十萬元，於是打（０四）0000000號電話
    查詢，接電話男子稱須繳四萬五千元稅金始可領獎金，寅○○即至郵局將該款項
匯入指定之申○○00000000000000號郵局帳戶，之後對方非但未
    將獎金匯交寅○○，且稱寅○○須再匯十萬元會員費始可領錢，寅○○始知受騙
    ，計被詐騙四萬五千元（見同右偵查卷第二０五頁至二０六頁）。
（九）被害人丁○○部分：
    丁○○於八十九年一月十二日接獲一張「台富國際機構」之傳單及一張刮刮樂卡
    片，刮開後中二獎即千禧年紅包四十萬元，於是打（０四）0000000號電
    話查詢，一自稱林志明之男子告以須先繳六萬元之稅金，因丁○○當時只有二萬
    元，該男子即要丁○○先行匯二萬元至申○○在郵局之00000000000
    000號帳戶，並稱領得獎金後須歸還四萬元，致丁○○不疑有詐而於八十九年
    一月十三日將二萬元匯入申○○帳戶，之後陸續應對方要求而匯六萬元臨時會員
    會費、二萬元代簽六合彩之費用及五十四萬元之代墊簽注六合彩之費用，均匯予
    申○○前揭帳戶，嗣經丁○○再打電話聯絡，已無回應，始知受騙，計被詐騙六
    十四萬元（見同右偵查卷第二０八頁至二０九頁）。
（十）被害人庚○○部分：
    庚○○於八十八年十二月六日接獲一張「世聯國際超強卡司」之傳單及一張刮刮
    樂卡片，刮開後中四獎即創業基金三十五萬元，於是打000000000號電
    話查詢，接電話男子要求先匯五萬二千五百元稅金，因庚○○存疑，該男子即又
    打電話稱可向榮欣聯合會計事務所求證，經該事務所證明後庚○○始於八十八年
    十二月二十九日至安泰銀行將五萬二千五百元匯入指定之天○○彰化銀行儲蓄部
    00000000000000號帳戶，其後因對方要求再繳十萬元會員會始可
    領獎金，庚○○覺不合理而要求退費未果，且原聯絡電話已停話，庚○○始知受
    騙五萬二千五百元（見同右偵查卷第三一二頁至三一三頁）。
（十一）被害人巳○○部分：
    巳○○於八十八年十一月二十日接獲一張「遠東國際機構」之宣傳單及一張刮刮
    樂卡片，刮開後中三獎即創業基金三十萬元，於是打000000000號、（
    ０四）0000000號、0000000號、0000000號電話查詢，對
    方均稱要先匯四萬五千元稅金，巳○○即於八十八年十二月三日至郵局匯款入指
    定之申○○在郵局00000000000000號帳戶，之後巳○○又遭要求
    匯十萬元會員費，始知受騙而未再匯款，惟巳○○已被詐騙四萬五千元（見同右
    偵查卷第三一八頁至三一九頁）。
（十二）被害人午○○部分：
    午○○於八十八年十二月二十三日接獲一張「世聯國際超強卡司」之傳單一張及
    刮刮樂卡片一張，刮開後中獎金三十二萬元，於是打000000000號電話
    查詢，接電話男子要求先匯五萬多元之稅金，午○○告以沒那麼多錢，對方即佯
    稱可問其老婆後為午○○代墊二萬元，次日該男子告知其老婆已同意代墊之事，
    要午○○將三萬二千元稅金匯入彰化銀行儲蓄部天○○00000000000
    000號帳戶，並表示可向榮欣聯合會計事務所查證，午○○經查證無誤始至新
    竹國際商業銀行金陵分行將三萬二千元匯入天○○前揭帳戶，嗣對方又要求再匯
    五萬元會員費，午○○始知受騙三萬二千元（見同右偵查卷第三二四頁至三二五
    頁）。
（十三）被害人癸○○部分：
    癸○○於八十八年十一月二十六日接獲收到『世聯國際』寄來之刮刮樂，刮獎券
    得到肆獎，於是便打000000000號電話，對方即佯稱其已得獎，並詢問
    其姓名、電話、出生年月日、身份證字號、地址及郵局帳號後，即要其匯得獎金
    額的百分之十五稅金即五萬二千五百元匯入彰化銀行儲蓄部天○○000000
    00000000號帳戶，後來癸○○撥打00－0000000號電話，一位
    高先生說有收到匯款，可是佯稱其文件缺會員號碼，要其再打00000000
    0電話詢問，於撥打該電話後，對方一位自稱林志忠先生說要辦會員卡才可以領
    錢，他說辦會員卡要一百萬元，而辦臨時會員卡要十萬元，要其再匯十萬元辦會
    員卡，此時癸○○即稱不想辦理會員卡，並要求退還已匯出之稅金，再次以電話
    與對方聯繫後，因對方聲稱要退稅金的話須要手續費一萬二千六百元，癸○○此
    時方知受騙，共計被詐得五萬二千五百元（見同右偵查卷第七０頁至七一頁）。
（十四）被害人乙○○部分：
    乙○○於八十九年一月二十三日、二十四日許，在我宜蘭縣礁溪鄉○○村○○路
    五八之一號住處接獲『台富投顧集團』全銜的宣傳單及一張千禧兌獎袋，經打開
    兌獎袋後，得知刮中五獎獎金二十萬元，經以電話與自稱壬○○（電話00－0
    000000）之人聯繫後，對方告知必需先匯稅金三萬元至中國商業銀行東台
    中分行帳號000000000000號帳戶，方可領取二十萬元的獎金。乙○
    ○不疑有詐，乃於八十九年一月二十六日至宜蘭縣冬山鄉農會匯款三萬元至壬○
    ○所指定之帳戶，嗣再以電話向自稱壬○○之人詢問，並告知是否可以開立匯款
    之收據，對方聲稱收據已送去公司無法開立，之後乙○○再打二、三通電話聯繫
    ，惟均無人接聽，此時方知受騙，共即被詐得三萬元（見八十九年偵字第二一四
    四號偵查卷第二宗第二八頁至二九頁）。
附表三
一、午○○所提新竹國際商業銀行匯款單影本一份（八十九年度偵字第二一四四號偵
    查卷第一宗第三二０頁至第三二三頁）
二、上海銀行（戶名：天○○、帳號：00000000000000）帳款往來明
    細資料表正本一份（同右偵查卷第三二六頁）
三、玉山銀行（戶名：天○○、帳號：000000000）帳款往來明細資料表正
    本一份（同右偵查卷第三四０頁）
四、彰化銀行（戶名：天○○、帳號：00000000000000）存款交易明
    細表正本一份（同右偵查卷第三四三頁）
五、玉山銀行（戶名：天○○、帳號：000000000）開戶申請資料及往來明
    細表影本各一份（同右卷第三四六頁）
六、華南銀行（戶名：卯○○、帳號：000000000000）存款往來明細表
    正本一份（同右卷第三四九至三五一頁）
七、華南銀行（戶名：卯○○、帳號：000000000000）開戶資料及匯入
    匯款備查簿影本各一份（同右卷第三五三頁）
八、中國國際商業銀行（戶名：壬○○、帳號：00000000000）帳款往來
    資料明細表正本一份（同右卷第三五六至三五八頁）
九、大安銀行（戶名：壬○○、帳號：000000000000）存摺存款對帳單
    正本二份（同右卷第三六一至第三六四頁）
十、台新銀行（戶名：甲○○、帳號：00000000000000）台幣存款歷
    史交易明細表正本一份（同右卷第三六六頁至三六七頁）
十一、台灣中區郵政管理局（戶名：申○○、局號：000000－0、帳號：00
      0000－0）客戶歷史交易清單正本一份（同右卷第三六九頁至第三七０頁
      ）
十二、嘉義郵局（戶名：地○○、局號：１４２０００、帳號：000000－0）
      客戶歷史交易清單正本一份（同右卷第三七二至第三七四頁）
十三、彰化銀行（戶名：天○○、帳號：00000000000000）開戶資料
      影本一份（同右卷第三七六頁至第三七九頁）
十四、中國國際商業銀行（戶名：壬○○、帳號：00000000000）開戶資
      料（新台幣存摺類存款綜合約定書、身分證、存款印鑑卡）影本壹份（八十九
      年度偵字第二一四四號偵查卷第二宗第一五頁）
十五、台灣中區郵政管理局（戶名：申○○、局號：000000－0、帳號：00
      0000－0）開戶資料（郵政存簿儲金立帳申請書）影本一份（同右卷第一
      八至二０頁）
十六、大安銀行（戶名：壬○○、帳號：000000000000）開戶資料（業
      務往來申請書暨印鑑卡）影本一份（同右卷第二二頁）
十七、上海銀行（戶名：天○○、帳號：00000000000000）開戶資料
      （開戶印鑑卡、身份證）影本一份（同右卷第二四頁）
十八、多功能受話方付費電話租用申請書（電話號碼：000000000）影本一
      份（同右卷第二六頁）
十九、市內電話業務申請書（電話號碼：0000000）影本一份（同右卷第二七
      至二九頁）
二十、多功能受話方付費電話租用申請書（電話號碼：000000000）影本一
      份（同右卷第三０至三二頁）
二一、客戶歷史資料（電話號碼：0000000）影本一份（同右卷第三三至三七
      頁）
二二、客戶歷史資料（電話號碼：0000000）影本一份（同右卷第三九頁）
二三、市內電話業務申請書（電話號碼：0000000）影本一份（同右卷第四０
      頁）八十九年度偵字第二一四四號偵查卷宗（卷二）第４３頁
二四、市內電話業務申請書（電話號碼：0000000）影本一份（同右卷第四三
      頁）
二五、市內電話業務申請書（電話號碼：0000000）影本一份（同右卷第四四
      頁）
二六、多功能受話方付費電話租用申請書（電話號碼：000000000）影本一
      份（同右卷第四五頁）
二七、乙○○所提「台富投顧財團」之宣傳單正本壹紙、千禧對獎袋正本壹份、冬山
      鄉農會匯款單影本一紙（同右卷第四八至五五頁）
附表四
┌──┬────────┬─────┬────┬─────┬────┐
│編號│項目名稱        │數量      │單位    │查獲時間及│備註    │
│    │                │          │        │地點      │        │
├──┼────────┼─────┼────┼─────┼────┤
│一  │印刷專用磁碟片  │一        │個      │八十九年二│被告吳明│
│    │                │          │        │月十七日十│裕交付被│
│    │                │          │        │五時三十分│告林丁明│
│    │                │          │        │、被告林丁│印製之用│
│    │                │          │        │明台北縣淡│，自編號│
│    │                │          │        │水鎮○○路│一至編號│
│    │                │          │        │五一巷十之│九總計約│
│    │                │          │        │二號三樓  │有八千張│
│    │                │          │        │          │，現由被│
│    │                │          │        │          │告林丁明│
│    │                │          │        │          │保管中。│
│    │                │          │        │          │        │
├──┼────────┼─────┼────┼─────┼────┤
│二  │元富投顧財團宣傳│一        │張      │同右      │同右    │
│    │單              │          │        │          │        │
├──┼────────┼─────┼────┼─────┼────┤
│三  │台富投顧財團宣傳│三        │張      │同右      │同右（另│
│    │單              │          │        │          │有影本五│
│    │                │          │        │          │張）    │
├──┼────────┼─────┼────┼─────┼────┤
│四  │「各項獎品對獎欄│二        │張      │同右      │同右    │
│    │」之文宣        │          │        │          │        │
├──┼────────┼─────┼────┼─────┼────┤
│五  │元富千禧如意袋  │四        │張      │同右      │同右    │
│    │                │          │        │          │        │
├──┼────────┼─────┼────┼─────┼────┤
│四  │「各項獎品對獎欄│二        │張      │同右      │同右    │
│    │」之文宣        │          │        │          │        │
├──┼────────┼─────┼────┼─────┼────┤
│五  │元富千禧如意袋  │四        │張      │同右      │同右    │
│    │                │          │        │          │        │
├──┼────────┼─────┼────┼─────┼────┤
│六  │元富財團對獎券  │四        │張      │同右      │同右    │
│    │                │          │        │  │        │
├──┼────────┼─────┼────┼─────┼────┤
│七  │兌獎袋（樣本）  │一        │張      │同右      │同右    │
│    │                │          │        │          │        │
├──┼────────┼─────┼────┼─────┼────┤
│八  │「國際金鼎投顧」│一        │張      │同右      │同右    │
│    │之文宣          │          │        │          │        │
├──┼────────┼─────┼────┼─────┼────┤
│九  │雜誌、汽車廣告  │二        │頁      │同右      │同右    │
│    │                │          │        │          │        │
├──┼────────┼─────┼────┼─────┼────┤
│十  │詐騙名冊        │一        │箱      │八十九年一│被告吳明│
│    │                │          │        │月二十九日│裕等詐騙│
│    │                │          │        │十五時三十│集團所有│
│    │        │          │        │分許、在劉│        │
│    │                │          │        │錦鐘位於台│        │
│    │                │          │        │中市北屯區│        │
│    │                │          │        │大連路一段│        │
│    │                │          │        │二七七號二│        │
│    │                │          │        │樓        │        │
├──┼────────┼─────┼────┼─────┼────┤
│十一│詐騙對象名籍貼紙│一        │箱      │同右      │被告吳明│
│    │                │          │        │          │裕等詐騙│
│    │                │          │        │          │集團所有│
│    │                │          │        │          │        │
└──┴────────┴─────┴────┴─────┴────┘


司法院資訊處製作；財團法人民間司法改革基金會備份。
